【裁判字號】    89,訴,1345
【裁判日期】    891121
【裁判案由】    違反槍砲彈藥刀械管制條例
【裁判全文】
臺灣臺中地方法院刑事判決                        八十九年度訴字第一三四五號
    公  訴  人  台灣台中地方法院檢察署檢察官
    被      告  丙○○
右列被告因違反槍砲彈藥刀械管制條例案件，經檢察官提起公訴（八十  年度偵字第
，本院判決如左：
    主  文
丙○○無罪。
    理  由
一、公訴意旨略以：被告丙○○於不詳時地取得仿ＷＡＬＴＨＥＲＡ廠半自動手槍製
    造之具殺傷力改造手槍一支（槍枝管制編號：0000000000號）後，即
    未經許可無故持有前揭改造手槍。丙○○於民國（下同）八十九年一月二十一日
    二十時許，持前開改造手槍至台中市○○街四三四號四樓（該屋由曾志強承租）
    ，擬邀友人甲○○（另經檢察官不起訴處分確定）、戊○○、乙○○等人至南投
    縣草屯鎮討債，經甲○○等人拒絕後，丙○○遂以塑膠袋包裝前開手槍，藏匿於
    曾志強房間之衣物堆內後離去。嗣於八十九年一月二十九日十時二十分許，為警
    在上址查獲，並扣得前開改造手槍一支，因認被告所為涉有槍砲彈藥刀械管制條
    例第十一條第四項之罪嫌。
二、按犯罪事實應依證據認定之，無證據不得推定其犯罪事實；不能證明被告犯罪者
    ，應諭知無罪之判決，刑事訴訟法第一百五十四條、第三百零一條第一項定有明
    文。本件公訴人被告涉有前開罪嫌，無非以：（１）右揭事實業據同案被告甲○○於警、偵訊時供述屬實，核與在場者乙○○、戊○○於警訊時之證述相符；（
    ２）另扣案之手槍經內政部警政署刑事警察局鑑驗結果，為具有殺傷力之改造手
    槍等，為其論據。本件訊據被告堅決否認有何犯行，辯稱：扣案改造手槍非伊所
    有，伊確實於八十九年一月二十一日二十時許至曾志強租屋處，然並未攜帶扣案
    改造手槍，而伊曾因施用毒品經警查獲，並供出毒品係向乙○○所購買，致乙○○遭警查獲，乙○○等人可能因此懷恨，而嫁禍予伊等語。
三、經查：
(一)公訴人雖以甲○○、乙○○、戊○○等人之指訴作為被告涉案之證據，惟就被告
    如何將槍枝藏放於上址，被告三人所供卻不一致。甲○○於警訊中係供稱：「．
    ．．．丙○○邀我們一起去草屯鎮找人收錢，但我、乙○○、林昭賢等表示沒空
    不願去，他（指被告）則自行出去，要出門時表示帶這些物品很危險，怕警方抓
    到，所以要寄放我這裏要我保管，但是我覺得不妥便拒絕他，可是他硬要放在該
    房間內，因為房間不是我租的，我也不能說什麼，只好任由他自行藏放．．．」
    （見偵查卷第十四頁背面），而於偵查中復供稱：「．．．他說他有帶槍，問我
    們可不可以放在那裏，我們說不行，他就藏在曾志強房間之衣服堆內，我們不知
    道，事後被警方查獲．．．」（見偵查卷第五十頁背面）。是依甲○○所供，被
    告當時將槍枝查於何處，朱某並不知情，然乙○○於警訊中卻供稱：「．．．．
    要交給甲○○，但甲○○不同意後，他把改造槍械放在外套，說要去草屯，回來
    時會拿走．．．」（見偵查卷第二十七頁背面）；戊○○於警訊時亦供稱：「．
    ．．丙○○表示他要返回草屯討債，就放在甲○○處後，表示馬上會回來取回。
    （問：丙○○寄放槍枝時你是否有看到，當時何人在場？）我有看到，當時有甲○○、乙○○及我三人在場」（見偵查卷第三十頁背面、第三十一頁正面）。甲○○、乙○○、戊○○三人既同在現場，乙○○、戊○○均能明確供述被告藏槍
    之地點，為何甲○○竟供稱不知情，甲○○三人所供顯有矛盾，不足作為被告論
    罪之依據。
(二)又警方確係根據被告之供述，而為追查毒品來源乃至上址查獲甲○○三人等情，
    業據證人即警員丁○○於本院審理中結證屬實（見本院卷第八十頁證面），是依
    一般經驗法則判斷，該槍枝若係被告所藏放，被告豈可能告知警方至上址查緝毒
    品，而自曝犯行之理。
(三)綜上論述，足徵被告所辯尚堪採信，此外又查無其他積極證據足資佐證，自不能
    單憑甲○○三人有瑕疵之指訴，即遽認被告有公訴人所指之犯行，本件犯罪尚屬
    不能證明，依法應諭知被告無罪之判決。
據上論斷，應依刑事訴訟法第三百零一條第一項，判決如主文。
中      華      民      國      八十九      年    十一    月  二十一  日
                                        法  官  蔡  名  曜
右正本證明與原本無異。
如不服本判決，應於送達後十日內向本院提出上訴狀 （須附繕本） ，上訴於台灣高
法院台中分院。
                                        書記官
中      華      民      國      八十九      年    十一    月   二十一   日


司法院資訊處製作；財團法人民間司法改革基金會備份。
